臺灣臺北地方法院交通事件裁定　　　　　　　　　　九十一年度交聲字第八三號
　　異　議　人
　　即受處分人　甲○○
右列異議人即受處分人因違反道路交通管理處罰條例案件，對於台北市交通事件裁決
所中華民國九十一年五月三十日所為之處分（原處分案號：北市裁三字第駕裁二二－
一Ａ0000000號），聲明異議，本院裁定如左：
    主  文
異議駁回。
    理  由
一、聲明異議意旨略以：異議人即受處分人甲○○停車之位置是一開闢不久，且車流
    量不大之巷子，路的外側與民房之間則是尚未鋪設人行紅磚道的石子黃泥地，該
    處長久以來就有約十幾輛車非順向停靠一整排，一旦有車輛駛離，想停車之人好
    不容易發現空位，很自然地會與其他整排車並排停車，況在該處並無任何警語標
    示，而公設之停車格亦有如採證照片所示與道路形成非順向之情形。茲因受處分
    人提出申訴結果，依然遭裁處罰鍰，心有不服，據此聲明異議云云。
二、按汽車停車時，應依車輛順行方向緊靠道路右側；汽車駕駛人停車時，不依順行
    方向，或不緊靠道路右側，或併排停車，或單行道不緊靠路邊停車者，處新台幣
    （下同）六百元以上一千二百元以下罰鍰，道路交通安全規則第一百十二條第二
    項前段、道路交通管理處罰條例第五十六條第一項第六款分別定有明文。又汽車
    違反道路交通管理事件，違規停車而駕駛人不在場，當場不能摯單舉發者，得逕
    行舉發之。違反道路交通管理事件統一裁罰標準及處理細則第二十三條第一項第
    三款亦定有明文。
三、經查：
（一）本件受處分人就其所有車號ＪＳ─六二八九號自用小客車，於民國九十一年四
      月二十二日上午十時十分許，停靠在台北市○○○路○段九十六巷三十九號路
      旁，經台北市政府停車管理處交通助理員陳伯洲認定受處分人未依順行方向停
      車，拍照並逕行掣單舉發（北市交停字第一Ａ0000000號）之事實，並
      不爭執，且有台北市政府交通局舉發違反道路交通管理事件通知單通知單及照
      片各一紙在卷可稽。經核交通助理員所為逕行舉發之程序，與上開違反道路交
      通管理事件統一裁罰標準及處理細則第二十三條第一項第三款所規定之情形並
      無違背。而受處分人收受舉發違反交通管理事件通知單後，於舉發通知單上所
      載應到案日期（即五月二十六日）前，執前揭理由，向原處分機關提出申訴，
      經原處分機關函請舉發單位調查結果，因認受處分人違反道路交通管理處罰條
      例第五十六條第一項第六款規定之事證明確，乃依違反道路交通管理處罰條例
      第五十六條第一項第六款、違反道路交通管理事件統一裁罰標準表之規定，裁
      處受處分人罰鍰九百元一情，亦有台北市交通事件裁決所違反道路交通管理事
      件裁決書（北市裁三字第駕裁二二－一Ａ0000000號）、交通違規案件
      陳述書、台北市停車管理處九十一年五月二十一日北市停四字第○九一三二八
      五八四○○號書函、台北市交通事件裁決所送達證書等件足憑。
（二）第查，受處分人所有上開自用小客車停放時，雖緊靠工地圍籬旁之道路右側，
      亦非顯然逆向停車，然該車輛停放時，車頭朝向圍籬方向與道路順行方向幾呈
      垂直，有現場採證照片一幀可參，足認原處分機關認定台北市政府停車管理處
      交通助理員拍照舉發之際，受處分人所有上開車輛未依與車輛行進同向之順行
      方向停靠一節，確非子虛。受處分人前揭停放車輛之處所，是否車流量不大，
      有無鋪設人行紅磚道，均無礙於該處為道路（亦即公路、街道、巷弄等供公眾
      通行之地方）之認定；又該處是否長久以來均有十幾輛車非順向停靠，亦與受
      處分人有無未依順行方向緊靠道路右側之事實無涉。觀諸現場採證照片所示，
      該處既未經劃設非順行方向之停車格，受處分人停車時自有按道路交通安全規
      則第一百十二條第二項前段規定使其車輛依順行方向緊靠道路右側之義務，受
      處分人所辯該處未設置警語，尚非可採。本件事證明確，受處分人所有上開被
      舉發之自用小客車有前開未依車輛順行方向停車之違規事實，堪以認定。
三、綜上所述，受處分人既有前揭所述違規停車之行為，原處分機關依道路交通管理
    處罰條例第五十六條第一項第六款及違反道路交通管理事件統一裁罰標準表之規
    定，裁處受處分人罰鍰九百元，並無違誤。受處分人猶執前詞，指摘原處分不當
    ，為無理由，自應將其異議駁回。
據上論斷，應依道路交通案件處理辦法第十九條，裁定如主文。
中    華    民    國      九十一      年      九    月      二十五      日
                                臺灣臺北地方法院交通法庭
                                    法  官  吳  秋  宏
右正本證明與原本無異。
如不服本裁定，應於送達後五日內，向本院提出抗告狀。
                                    書記官  林  碧  華
中    華    民    國      九十一      年      九     月     二十五      日
